最高法院刑事判決　　　　　　　九十四年度台非字第二六三號
　　上　訴　人　最高法院檢察署檢察總長
　　被　　　告　甲○○
　　　　　　　　　　　　段21.
上列上訴人因被告常業竊盜案件，對於台灣台南地方法院中華民
國九十三年九月二十三日第一審確定判決（九十三年度訴緝字第
四五號，起訴案號：台灣台南地方法院檢察署九十三年度偵字第
一一六二、一七五八號），認為部分違法，提起非常上訴，本院
判決如下：
    主  文
上訴駁回。
    理  由
非常上訴理由稱：「按除刑事訴訟法有特別規定外，已受請求事
項未予判決或未受請求之事項予以判決者，其判決書當然違背法
令，同法第三百七十九條第十二款定有明文。本件原檢察官僅就
被告甲○○，所犯搶奪罪嫌部分，提起公訴，而所犯常業竊盜及
毀損罪嫌部分，另行移送台灣台南地方法院九十三年度簡字第七
四八號案件合併審理（嗣經同院九十三年度簡上字第一三一號判
決確定），並未就該部分起訴，此有台灣台南地方法院檢察署檢
察官九十三年度偵字第一一六二、一七五八號起訴書及移送併辦
意旨書在卷可稽，被告甲○○所犯常業竊盜及毀損罪嫌部分，應
為起訴效力所不及，乃原判決未察，就此部分並予裁判，判處如
主文所示之罪刑，顯有未受請求事項予以判決之違法。案經確定
且於被告不利。爰依刑事訴訟法第四百四十一條、第四百四十三
條提起非常上訴，以資糾正並救濟」等語。
本院按：法院審判之對象，為起訴之犯罪事實，並不受起訴法條
之拘束，檢察官如於起訴書所犯法條欄有所記載，固可供法院之
參考，如無主張並明確記載，即應由法院就起訴書之記載內容予
以判斷；若審判之範圍與起訴之範圍互相一致，即不能謂有未受
請求之事項予以判決之違法。本件檢察官起訴書之犯罪事實欄記
載：「李仁傑與甲○○（甲○○涉嫌常業竊盜及毀損罪嫌部分併
台灣台南地方法院審理）均無工作營生，竟共同基於意圖為自己
不法所有及恃以維生之常業竊盜犯意及毀損之概括犯意聯絡及行
為分擔，於附表一所示時間、地點，為附表一所示之竊盜與加重
竊盜既遂、未遂及毀損犯行，並以該等竊盜犯行所得為生。李仁
傑基於意圖為自己不法所有之概括犯意，先於附表二編號一所示
時間、地點為該編號所示之搶奪犯行，復與甲○○基於共同犯意
聯絡與行為分擔，於附表二編號二所示時間、地點，為該編號所
示之搶奪犯行。嗣經警於九十三年一月十八日十五時許，在台南
縣永康市○○○路二六四巷與西勢路口攔查李仁傑，而查獲上情
，並扣得李仁傑所有用以犯上開竊盜、毀損犯行之螺絲起子一支
」；有台灣台南地方法院檢察署檢察官起訴書（九十三年度偵字
第一一六二號、一七五八號）附卷可稽；檢察官除起訴被告甲○
○搶奪罪外，亦起訴常業竊盜罪（牽連犯毀損罪），雖起訴書之
「證據並所犯法條」欄記載：「核被告甲○○所為，係犯如附表
二編號二（搶奪）所示之罪嫌」；未引刑法第三百二十二條及第
三百五十四條，然法院之判決，既不受起訴法條之拘束，原審法
院就起訴書所載之常業竊盜罪（牽連犯毀損罪）之事實予以審判
，尚難謂有未受請求之事項予以判決之違法。原判決此部分既無
違背法令，非常上訴意旨執以指摘，難謂有理由，應予駁回。又
非常上訴審所得調查之事項，僅以非常上訴理由書所指摘之事項
為限，此觀刑事訴訟法第四百四十五條第一項之規定自明；本件
被告所犯上開常業竊盜罪（牽連犯毀損罪）之犯罪事實，台灣台
南地方法院檢察署檢察官於九十三年三月十二日，以九十三年度
偵字第一一六二號、一七五八號提起公訴，台灣台南地方法院於
九十三年三月二十三日予以判決確定，嗣檢察官復於九十三年三
月二十九日，以南檢惟良九三偵００一七五八字第一六五一九號
函，將上開九十三年度偵字第一七五八號偵查卷影本，函請台灣
台南地方法院九十三年度簡字第七四八號併案審理，經該法院以
無從併辦而退回，嗣經該案之上訴審即台灣台南地方法院於九十
四年六月十五日，以九十三年度簡上字第一三一號併案審判，判
處被告常業竊盜罪，處有期徒刑二年六月，應於刑之執行前，令
入勞動場所強制工作確定，似有一案二判之瑕疵，惟非常上訴理
由並未指摘及此，本院不予審酌，併予明。
據上論結，應依刑事訴訟法第四百四十六條，判決如主文。
中　　華　　民　　國　九十四　年   十二 　月    八　　日
                      最高法院刑事第一庭
                          審判長法官  施　文　仁
                                法官  林　永　茂
                                法官  蕭　仰　歸
                                法官  林　開　任
                                法官  林　立　華
      本件正本證明與原本無異
                                      書  記  官
中　　華　　民　　國　九十四　年   十二 　月   十四　 日
                                                 Ｍ
